【裁判字號】    92,上易,737
【裁判日期】    920715
【裁判案由】    業務侵占
【裁判全文】
臺灣高等法院臺中分院刑事判決                    九十二年度上易字第七三七號
    上  訴  人
    即  被  告  甲○○
右上訴人因業務侵占案件，不服臺灣臺中地方法院九十一年度易字第三二一九號中華
民國九十二年三月十九日第一審判決（起訴案號：臺灣臺中地方法院檢察署九十一年
度偵字第二二○○五號），提起上訴，本院判決如左：
    主      文
上訴駁回。
    事      實
一、甲○○自民國（下同）八十九年十月三十日起至九十年五月底止，任職於乙○○
    ○股份有限公司（下稱強訊公司），擔任強訊公司位於臺中市○○路五七八號之
    業務員，負責業務推銷及向客戶收取貨款等工作，為從事業務之人，於擔任強訊
    公司業務員期間，為支付其阿姨曹春嬌之醫藥費用，竟基於意圖為自己不法所有
    之概括犯意，自九十年二月三日起至同年五月廿八日止，連續於附表所示之時間
    、地點，分別向如附表所示之客戶，收取如附表所示之貨款，共計新臺幣（下同
    ）十五萬六千一百三十七元，並將其業務上先後向客戶所收取之上開貨款，未轉
    交強訊公司而侵占入己。嗣經強訊公司於九十年五月底發現上情，甲○○坦承上
    情於九十年六月一日簽立切結書，並於同年六月十九日簽立面額十五萬六千一百
    三十七元之本票一紙予強訊公司，又清償三萬元後，即拒不清償，經強訊公司催
    討置之不理。
二、案經強訊公司代表人余家成訴由臺灣臺中地方法院檢察署檢察官偵查起訴。
    理      由
一、右揭事實，業據被告甲○○供承不諱，核與告訴代理人丙○○指訴情節相符，並
    有告訴代理人所提出，被告於九十年六月一日所填寫坦承侵佔上開客戶貨款及金
    額之切結書、本票各一份、強訊公司配送單二十一張、付款簽收簿及被告甲○○
    侵占客戶款項明細表各一份附卷可參。被告自白核與事實相符，本件事證明確，
    被告犯行堪以認定。至於被告於原審辯論終結後以書狀另辯以：因其阿姨生病始
    將告訴人公司之應收款，先支應阿姨之醫藥費，事後亦萬分後悔，並坦承犯行，
    設法償還款項，惟又遭詐騙二萬元，又逢經濟不景氣，而轉往大陸發展，並非故
    意不與告訴人公司解決，後來亦已和解，請求判處無罪等語，惟被告本件犯行事
    證明確，已如前述，其侵占之動機及事後和解之動作，則屬法院量刑參考之一而
    已（詳後），並不影響被告犯罪成立與否，附此敘明。
二、被告於八十九年十月三十日起至九十年五月底止，擔任強訊公司業務員，負責業
    務推銷及向客戶收取貨款等工作，為從事業務之人，核被告所為，係犯刑法第三
    百三十六條第二項之業務侵占罪。其先後二十四次犯行，時間緊接，所犯為犯罪
    構成要件相同之罪，顯係基於概括犯意為之，應依連續犯之規定以一罪論，又被
    告雖有二十四次之犯行，惟金額並不高，已自承犯行，其後於審理期日後，與告
    訴人達成和解，亦有和解書一份在卷，爰不為加重其刑。原審依刑法第五十六條
    、第三百三十六條第二項、第四十一條第一項前段、罰金罰鍰提高標準條例第一
    條前段、第二條，審酌被告之品行、智識程度，犯罪之動機、手段，侵占之款項
    ，所生危害，坦承犯行態度良好及與告訴人已和解等一切情狀，量處有期徒刑六
    月，並諭知易科罰金之折算標準，核其認事用法並無不合，被告上訴意旨略以：
    其只有挪用一次，並非連續犯罪，原審量刑太重云云，惟查被告侵占強訊公司款
    項多次，有先後之分，前已敘明，核屬連續犯，又原審量刑已妥適，本件上訴為
    無理由，應予駁回。
三、據上論斷，應依刑事訴訟法第三百六十八條，判決如主文。
本案經檢察官丁○○到庭執行職務。
中      華      民      國      九十二   年       七      月    十五    日
                                    臺灣高等法院臺中分院刑事第三庭
                                          審判長法  官  陳  朱  貴
                                                法  官  廖  柏  基
                                                法  官  劉  連  星
右正本證明與原本無異。
不得上訴。
                                                書記官  李  妍  嬅
中      華      民      國      九十二   年       七      月    十五    日
附錄論罪法條：
刑法第三百三十六條第二項
對業務上所持有有之物，犯前條第一項之罪者，處六月以上五年以下有期徒刑，得併
科三千元以下罰金。
附表：
      客戶           時間             地點                   金額（新台幣）
一、 第七商業銀行  ９０．０２．０３  台中市○○路五九０號      １３７５３
二、 中華民國地下  ９０．０２．０７  台中市○○○○街三十號    １１５０８
                                     四樓之二
三、第一信用合作社 ９０．０２．０８  台中市○○路三七五號二樓  １３３２６
四、貝吉兒成長學苑 ９０．０２．２３  台中市○○街二四二號      １４４０
五、金融理財       ９０．０３．１５  太平市○○路十五號七樓    １７４６８
六、卡內基         ９０．０４．０４  台中市○○路○段三六七號  １７８５０
                                     四樓
七、汽車工程協會   ９０．０４．１０  潭子鄉○○路○段一一三號  １１２８２
八、汽車工程協會   ９０．０４．１２  潭子鄉○○路○段一一三號  ４５４９
九、大安商銀       ９０．０４．１２  台中市○○路五五九號      ４４０
十、大安商銀       ９０．０４．１７  台中市○○路五五九號      ２０６
十一、大安商銀       ９０．０４．２５  台中市○○路五五九號      ７０７
十二、維多利亞       ９０．０４．２８  台中市○○路二三八巷三十  １９１９６
                                     一號
十三、台灣鐘錶       ９０．０４．３０  台中市○○街四一三號      ９８５５
十四、大安商銀       ９０．０５．０２  台中市○○路五五九號      ９２４
十五、遠儒           ９０．０５．０３  台中市○○路二三七號五樓  ２２５０
                                     之二
十六、大安商銀       ９０．０５．０７  台中市○○路五五九號      ８０７
十七、大安商銀       ９０．０５．０８  台中市○○路五五九號      １３１９１
十八、大安商銀       ９０．０５．０９  台中市○○路五五九號      ４１５３
十九、大安商銀       ９０．０５．０９  台中市○○路五五九號      ５０３７
二十、日眾公司       ９０．０５．１４  台中市○○○路三三六巷九
                                     號十二樓之五              ２４００
、貝吉兒成長學苑 ９０．０５．１７  台中市○○街二四二號      １６８０
、貝吉兒成長學苑 ９０．０５．２１  台中市○○街二四二號      １４００
、大安商銀       ９０．０５．２５  台中市○○路五五九號      ８１５
、日眾公司       ９０．０５．２８  台中市○○○路三三六巷九  ２４００
                                     號十二樓之五
                                                                        Ｒ


司法院資訊處製作；財團法人民間司法改革基金會備份。
